【裁判字號】    98,鑑,11407
【裁判日期】    980508
【裁判案由】    違法失職
【裁判全文】
公務員懲戒委員會議決書          98  年度鑑字第 11407  號
被付懲戒人  甲○○
上列被付懲戒人因違法失職案件經內政部送請審議本會議決如下
    主  文
甲○○撤職並停止任用壹年。
    事  實
內政部移送意旨：
一、被付懲戒人甲○○（以下稱廖員）現係臺北縣政府警察局汐
    止分局社后派出所警員，前於汐止派出所服務期間，負責巡
    邏及擔任警勤區工作，詎廖員明知個人戶籍資料查詢系統依
    規定乃屬應秘密之管制作業，不得任意洩漏，自 95 年 3
    月至同年 6  月間止，連續由地下錢莊業者趙英博、鄭宜峰
    、王明峰等 3  人，分別以行動電話撥打廖員之行動電話，
    或相約在某不詳地點見面，將欲查詢之對象告知廖員。廖員
    明知該查詢個人資料均非公務使用之資料，猶利用配發之警
    用帳號及密碼登入戶役政電子閘門系統查詢民眾紀文陞等人
    戶籍資料，復以電話或手寫在便條紙之方式，將查得之資料
    多次洩漏給趙英博等 3  人經營地下錢莊追討債務之用；另
    自 95 年 7  月間起至 96 年 1  月間止，復承前開洩漏關
    於中華民國國防以外應秘密文書之犯意，接續以相同手法，
    將查得江錦煌等 56 人之戶籍資料，洩漏予趙英博等 3  人
    ，前後共計 68 筆資料。
二、另廖員負責協辦該分局汐止派出所對深夜遊蕩少年實施勸（
    輔）導業務，因廖員怠於執行此項業務，竟於 95 年 10 月
    間在該分局汐止派出所交付空白之勸導少年登記表予趙英博
    ，由趙英博持該表至汐止市某網咖店內，交由不知情王○成
    等 40 名學生自行填寫後，廖員再將勸導王○成等學生之不
    實事項，登載於其職務上所製作之勸導少年登記表上，且在
    未得該所所長林文隆、同事警員陳德倫等人之同意，擅自持
    所長林文隆等 23 名警員之職名章，盜蓋於偽造之勸導少年
    登記表上，足生損害林文隆等 23 名警員及警察單位對上開
    勸導業務執行、文書管理之正確性。嗣因該分局偵辦趙英博
    涉嫌違反組織犯罪條例等案件時，於監聽中意外獲知上情，
    全案依瀆職罪嫌移請臺灣士林地方法院檢察署偵辦，經該院
    檢察署檢察官偵查終結，依刑法第 132  條第 1  項之公務
    員洩漏關於中華民國國防以外應秘密之文書罪、電腦處理個
    人資料保護法第 34 條之以非法方法對個人資料檔案為非法
    輸出罪及刑法第 216  條、第 213  條之行使登載不實公文
    書罪等罪嫌提起公訴，案經臺灣士林地方法院刑事判決：「
    因偽造文書等案件……應執行有期徒刑壹年拾月。緩刑肆年
    。並於判決確定後六個月內向公庫支付新臺幣拾貳萬元及向
    指定之公益團體、地方自治團體或社區提供貳佰小時之義務
    勞務。」並經臺灣士林地方法院 97 年 10 月 14 日士院木
    刑溫 96 訴 830  字第 0970218438 號函復判決確定。廖員
    嗣於 98 年 1  月 9  日繳納罰金計新臺幣拾貳萬元執行完
    竣在案。
三、本案警員甲○○涉嫌偽造文書罪等案件屬實，爰依公務員懲
    戒法第 2  條第 1  款及第 19 條規定，移請公務員懲戒委
    員會審議。
四、證據（均影本在卷）：
（證一）、臺灣士林地方法院檢察署檢察官起訴書。
（證二）、臺灣士林地方法院刑事判決書。
（證三）、臺灣士林地方法院判決確定函。
（證四）、臺灣士林地方法院檢察署執行通知書。
（證五）、臺灣士林地方法院檢察署自行收納款項收據。
    理  由
一、本會檢同移送書繕本及附件，通知被付懲戒人甲○○於文到
    10  日內提出申辯書，已於 98 年 4  月 21 日送達，有送
    達證書在卷可稽，茲已逾期，無正當理由未據申辯，爰依公
    務員懲戒法第 23 條規定，逕為議決。
二、被付懲戒人甲○○係臺北縣政府警察局汐止分局汐止派出所
    （下稱汐止派出所）警員，明知個人之姓名、出生年月日及
    戶籍地址等資料（下稱個人戶籍資料）為足以識別身分之資
    料，且明知公務員對於個人戶籍資料之查詢、利用，非公務
    必要範圍內或其他符合法定目的之情形下不得為之，另亦知
    其若因公務查詢個人戶籍資料，須透過臺北縣政府警察局之
    電腦上輸入職務上所取得帳號及密碼，經查詢、瀏覽後始可
    獲悉，一般民眾無法接觸取得上開訊息，該個人戶籍資料屬
    中華民國國防以外應秘密之文書，不得交付他人。竟基於交
    付個人戶籍資料予他人之概括犯意，於 95 年 6  月間，因
    受趙英博、鄭宜峰之請託（所涉共同交付國防以外應秘密之
    文書罪嫌部分，業經檢察官撤回起訴），先由趙英博或鄭宜
    峰將欲查詢人之身分證號碼告知被付懲戒人後，再由被付懲
    戒人於如附表二各編號「查詢時間欄」所示之時間，在汐止
    派出所內，以其帳號及密碼登入戶役政電子閘門系統，查詢
    並得知如附表二各編號「被查詢人欄」所示紀文陞等人之個
    人戶籍資料後，連續將所查得之紀文陞等人個人戶籍資料等
    屬中華民國國防以外應秘密之文書交付給趙英博及鄭宜峰等
    人使用。被付懲戒人另自 95 年 7  月下旬某日至 96 年 1
    月間，各基於交付個人戶籍資料予他人之犯意，於受趙英博
    、鄭宜峰及王明峰等人之請託（王明峰所涉共同交付國防以
    外應秘密之文書罪嫌部分，亦經檢察官撤回起訴），各於附
    表三各編號「查詢時間欄」所示之時間，在汐止派出所內，
    以上開手法查詢、得知如附表三各編號「被查詢人欄」所示
    江錦煌等人之個人戶籍資料後，由被付懲戒人於附表一編號
    2 至 12 「事實欄」所載之時間，將已查得如附表三各編號
    「被查詢人欄」所示之個人戶籍資料等屬中華民國國防以外
    應秘密之文書，各別、分次交付予趙英博、鄭宜峰或王明峰
    等人使用〔（其交付時間、所交付之資料及所交付之人均如
    附表一編號 2  至 12 「事實欄」所載（共 11 次），另被
    付懲戒人將如附表三編號 22、23 號之葉鄭貴英及編號 36
    號葉武堅之個人戶籍資料交付予趙英博，被付懲戒人與趙英
    博所涉共同非法輸出個人資料檔案罪嫌部分，業經葉鄭貴英
    、葉武堅於臺灣士林地方法院審理時撤回告訴）〕。
    被付懲戒人另因負責汐止派出所協辦對深夜遊蕩少年實施勸
    （輔）導業務，因畏難規避而怠於執行該業務，竟與趙英博
    共同基於偽造公文書之犯意聯絡，明知被付懲戒人未於如附
    表四各編號「時間欄」所示之時間，對深夜在外遊蕩之如附
    表四各編號「少年欄」所示之少年為實際勸（輔）導業務，
    竟於 95 年 10 月初某日，在不詳處所，將空白之「臺北縣
    政府警察局汐止分局汐止派出所勸導少年登記表」（下簡稱
    ：少年勸導單）交予趙英博，再由趙英博持至臺北縣汐止市
    某網咖內，交由如附表四各編號「少年欄」所示不知情之少
    年填寫後，於 95 年 12 月下旬某日，在不詳處所，由趙英
    博將已填寫之少年勸導單共 40 張交予被付懲戒人。被付懲
    戒人在未得汐止派出所所長林文隆、小隊長蔡聰塵、童銘章
    及員警陳德倫、張國慶、查理文、鄒至瑄、郭志陽、李文彬
    、曾庭偉、廖治維、鄧智仁、黃柏誠、李仁富、梁獻堂、朱
    子函、陳漢樑、伍健毓、盧俊良、黃裕霖、顏進財、林軒漢
    、徐觀海、林彥樺及陳寶源等人之同意，盜用林文隆等員警
    之職名章於上開少年勸導單內，接續偽造完成上開少年勸導
    單之公文書共 40 張，並將上開偽造完成之少年勸導單提出
    ，並放置在汐止派出所內可使他人得知之置物櫃內以行使，
    均足生損害林文隆等 25 名員警、警政單位對少年勸（輔）
    導業務執行及公文書管理之正確性。案經臺北縣政府警察局
    移送臺灣士林地方法院檢察署檢察官偵查起訴。嗣經臺灣士
    林地方法院刑事判決，論被付懲戒人以連續（七次）公務員
    交付國防以外之秘密文書罪（一罪）、公務員交付國防以外
    之秘密文書罪、公務員（接續 40 次）共同偽造公文書罪（
    一罪），各處並各減刑為如附表一各編號「宣告刑及減刑」
    欄所示之刑。應執行有期徒刑壹年拾月，緩刑肆年。並於判
    決確定後六個月內向公庫支付新臺幣拾貳萬元及向指定之公
    益團體、地方自治團體或社區提供貳佰小時之義務勞動。於
    97  年 10 月 7  日判決確定。
    上開事實，有臺灣士林地方法院檢察署檢察官 96 年度偵字
    第 2454、6817 號起訴書、臺灣士林地方法院 96 年度訴字
    第 830  號刑事判決、同院 97 年 10 月 14 日士院木刑溫
    96  訴 830  字第 0970218438 號函（敘明判決確定日期）
    、臺灣士林地方法院檢察署 98 年 1  月 9  日罰字第
    98000118  號自行收納款項收據（支付公庫新臺幣 12 萬元
    ）等影本在卷足憑。被付懲戒人並未提出申辯，其違失事證
    ，已臻明確。核其所為，除觸犯刑法外，並有違公務員服務
    法第 4  條、第 5  條及第 7  條所定，公務員有絕對保守
    政府機關機密之義務，對於機密事件，無論是否主管事務，
    均不得洩漏、公務員應誠實及執行職務應力求切實，不得畏
    難規避之旨，應依法酌情議處。
據上論結，被付懲戒人甲○○有公務員懲戒法第 2  條各款情事
，應受懲戒，爰依同法第 24 條前段、第 9  條第 1  項第 1
款及第 11 條議決如主文。
中    華    民    國    98    年    5     月    8     日
                    公務員懲戒委員會
                          主席委員長  張  信  雄
                              委  員  朱  瓊  華
                              委  員  柯  慶  賢
                              委  員  洪  政  雄
                              委  員  簡  朝  振
                              委  員  許  國  宏
                              委  員  蔡  秀  雄
                              委  員  吳      敦
以上正本證明與原本無異。
中    華    民    國    98    年    5     月    11    日
                              書記官  朱  家  惠
附表一：
┌──┬────────────┬────┬─────┬────────┐
│編號│          事實          │所犯法條│  罪名    │  宣告及減刑    │
├──┼────────────┼────┼─────┼────────┤
│ 1  │95  年 6  月中旬起，至  │刑法第  │連續公務員│處有期徒刑陸月，│
│    │95  年 6  月底止，連續將│132 條  │交付國防以│減為有期徒刑參月│
│    │如附表二各編號之個人戶籍│        │外之秘密文│。              │
│    │資料交予鄭宜峰或趙英博。│        │書罪。    │                │
├──┼────────────┼────┼─────┼────────┤
│ 2  │95  年 7  月 31 日前某日│刑法第  │公務員交付│處有期徒刑肆月，│
│    │，將如附表三編號 3  至 5│132 條  │國防以外之│減為有期徒刑貳月│
│    │號所示之個人戶籍資料交予│        │秘密文書罪│。              │
│    │鄭宜峰。                │        │。        │                │
├──┼────────────┼────┼─────┼────────┤
│ 3  │95  年 7  月 31 日，將如│刑法第  │公務員交付│處有期徒刑肆月，│
│    │附表三編號 1、2、6  號所│132 條  │國防以外之│減為有期徒刑貳月│
│    │示之個人戶籍資料交予趙英│        │秘密文書罪│。              │
│    │博。                    │        │。        │                │
├──┼────────────┼────┼─────┼────────┤
│ 4  │95  年 7  月 31 日，將如│刑法第  │公務員交付│處有期徒刑肆月，│
│    │附表三編號 7  至 10 號所│132 條  │國防以外之│減為有期徒刑貳月│
│    │示之個人戶籍資料交予鄭宜│        │秘密文書罪│。              │
│    │峰。                    │        │。        │                │
│    │                        │        │          │                │
├──┼────────────┼────┼─────┼────────┤
│ 5  │95  年 10 月底前某日，將│刑法第  │公務員交付│處有期徒刑肆月，│
│    │如附表三編號 11、13 至  │132 條  │國防以外之│減為有期徒刑貳月│
│    │14、17  至 21 號所示之個│        │秘密文書罪│。              │
│    │人戶籍資料交予鄭宜峰。  │        │。        │                │
├──┼────────────┼────┼─────┼────────┤
│ 6  │95  年 11 月初某日，將如│刑法第  │公務員交付│處有期徒刑肆月，│
│    │附表三編號 12、15 至 16 │132 條  │國防以外之│減為有期徒刑貳月│
│    │、22  至 24 號所示之個人│        │秘密文書罪│。              │
│    │戶籍資料交予趙英博。    │        │。        │                │
├──┼────────────┼────┼─────┼────────┤
│ 7  │95  年 11 月中旬某日，將│刑法第  │公務員交付│處有期徒刑肆月，│
│    │如附表三編號 26 至 31 號│132 條  │國防以外之│減為有期徒刑貳月│
│    │所示之個人戶籍資料交予鄭│        │秘密文書罪│。              │
│    │宜峰。                  │        │。        │                │
├──┼────────────┼────┼─────┼────────┤
│ 8  │95  年 11 月中旬某日，將│刑法第  │公務員交付│處有期徒刑肆月，│
│    │如附表三編號 25、32、34 │132 條  │國防以外之│減為有期徒刑貳月│
│    │號所示之個人戶籍資料交予│        │秘密文書罪│。              │
│    │王明峰。                │        │。        │                │
├──┼────────────┼────┼─────┼────────┤
│ 9  │95  年 11 月底某日，將如│刑法第  │公務員交付│處有期徒刑肆月，│
│    │附表三編號 33、37 至 40 │132 條  │國防以外之│減為有期徒刑貳月│
│    │號所示之個人戶籍資料交予│        │秘密文書罪│。              │
│    │鄭宜峰。                │        │。        │                │
├──┼────────────┼────┼─────┼────────┤
│ 10 │95  年 12 月初某日，將如│刑法第  │公務員交付│處有期徒刑肆月，│
│    │附表三編號 35 至 36、41 │132 條  │國防以外之│減為有期徒刑貳月│
│    │至 43 號所示之個人戶籍資│        │秘密文書罪│。              │
│    │料交予趙英博。          │        │。        │                │
├──┼────────────┼────┼─────┼────────┤
│ 11 │95  年 12 月下旬某日，將│刑法第  │公務員交付│處有期徒刑參月，│
│    │如附表三編號 52 號所示之│132 條  │國防以外之│減為有期徒刑壹月│
│    │個人戶籍資料交予王明峰。│        │秘密文書罪│又拾伍日。      │
│    │                        │        │。        │                │
├──┼────────────┼────┼─────┼────────┤
│ 12 │96  年 1  月中旬某日，將│刑法第  │公務員交付│處有期徒刑捌月，│
│    │如附表三編號 44 至 51 、│132 條  │國防以外之│減為有期徒刑肆月│
│    │53  至 61 號所示之個人戶│        │秘密文書罪│。              │
│    │籍資料交予鄭宜峰。      │        │。        │                │
├──┼────────────┼────┼─────┼────────┤
│ 13 │與趙英博共同偽造如附表四│刑法第  │共同偽造公│處有期徒刑壹年貳│
│    │各編號所示之少年勸導單。│211 條  │文書罪。  │月，減為有期徒刑│
│    │                        │        │          │柒月。          │
└──┴────────────┴────┴─────┴────────┘
附表二：
┌──┬────┬───┬────┬──────────┐
│編號│查詢時間│委託人│被查詢人│      交付時間      │
├──┼────┼───┼────┼──────────┤
│ 1  │95.3.28 │鄭宜峰│紀文陞  │95  年 6  月 15 日前│
├──┼────┼───┼────┼──────────┤
│ 2  │95.6.15 │鄭宜峰│高雅筠  │95  年 6  月底某日  │
├──┼────┼───┼────┼──────────┤
│ 3  │95.6.15 │鄭宜峰│陳莉莉  │95  年 6  月底某日  │
├──┼────┼───┼────┼──────────┤
│ 4  │95.6.15 │鄭宜峰│吳慧蘭  │95  年 6  月底某日  │
├──┼────┼───┼────┼──────────┤
│ 5  │95.6.23 │鄭宜峰│陳明華  │95  年 6  月底某日  │
├──┼────┼───┼────┼──────────┤
│ 6  │95.6.26 │鄭宜峰│朱忠財  │95  年 6  月底某日  │
├──┼────┼───┼────┼──────────┤
│ 7  │95.6.27 │趙英博│周漪清  │95  年 6  月底某日  │
└──┴────┴───┴────┴──────────┘
附表三：
┌──┬────┬───┬────┬──────────┐
│編號│查詢時間│委託人│被查詢人│      交付時間      │
├──┼────┼───┼────┼──────────┤
│ 1  │95.7.26 │趙英博│江錦煌  │95  年 7  月 31 日  │
├──┼────┼───┼────┼──────────┤
│ 2  │95.7.26 │趙英博│宋粵台  │95  年 7  月 31 日  │
├──┼────┼───┼────┼──────────┤
│ 3  │95.7.26 │鄭宜峰│蔡國財  │95  年 7  月 31 日前│
├──┼────┼───┼────┼──────────┤
│ 4  │95.7.26 │鄭宜峰│黃世哲  │95  年 7  月 31 日前│
├──┼────┼───┼────┼──────────┤
│ 5  │95.7.26 │鄭宜峰│潘春銘  │95  年 7  月 31 日前│
├──┼────┼───┼────┼──────────┤
│ 6  │95.7.31 │趙英博│王友義  │95  年 7  月 31 日  │
├──┼────┼───┼────┼──────────┤
│ 7  │95.7.31 │鄭宜峰│楊棟瑞  │95  年 7  月 31 日  │
├──┼────┼───┼────┼──────────┤
│ 8  │95.7.31 │鄭宜峰│簡錦德  │95  年 7  月 31 日  │
├──┼────┼───┼────┼──────────┤
│ 9  │95.7.31 │鄭宜峰│汪威成  │95  年 7  月 31 日  │
├──┼────┼───┼────┼──────────┤
│ 10 │95.7.31 │鄭宜峰│李佩訓  │95  年 7  月 31 日  │
├──┼────┼───┼────┼──────────┤
│ 11 │95.10.02│鄭宜峰│周世明  │95  年 10 月底某日  │
├──┼────┼───┼────┼──────────┤
│ 12 │95.10.02│趙英博│趙浴鐘  │95  年 11 月初某日  │
├──┼────┼───┼────┼──────────┤
│ 13 │95.10.02│鄭宜峰│李聰智  │95  年 10 月底某日  │
├──┼────┼───┼────┼──────────┤
│ 14 │95.10.02│鄭宜峰│黃銘輝  │95  年 10 月底某日  │
├──┼────┼───┼────┼──────────┤
│ 15 │95.10.02│趙英博│丁明誠  │95  年 11 月初某日  │
├──┼────┼───┼────┼──────────┤
│ 16 │95.10.02│趙英博│吳台福  │95  年 11 月初某日  │
├──┼────┼───┼────┼──────────┤
│ 17 │95.10.02│鄭宜峰│賴靜儀  │95  年 10 月底某日  │
├──┼────┼───┼────┼──────────┤
│ 18 │95.10.02│鄭宜峰│林輝欽  │95  年 10 月底某日  │
├──┼────┼───┼────┼──────────┤
│ 19 │95.10.02│鄭宜峰│李瑞芳  │95  年 10 月底某日  │
├──┼────┼───┼────┼──────────┤
│ 20 │95.10.19│鄭宜峰│徐麗卿  │95  年 10 月底某日  │
├──┼────┼───┼────┼──────────┤
│ 21 │95.10.20│鄭宜峰│韓寶平  │95  年 10 月底某日  │
├──┼────┼───┼────┼──────────┤
│ 22 │95.11.05│趙英博│葉鄭貴英│95  年 11 月初某日  │
├──┼────┼───┼────┼──────────┤
│ 23 │95.11.06│趙英博│葉鄭貴英│95  年 11 月初某日  │
├──┼────┼───┼────┼──────────┤
│ 24 │95.11.06│趙英博│謝環洲  │95  年 11 月初某日  │
├──┼────┼───┼────┼──────────┤
│ 25 │95.11.06│王明峰│王銘波  │95  年 11 月底某日  │
├──┼────┼───┼────┼──────────┤
│ 26 │95.11.06│鄭宜峰│洪永芳  │95  年 11 月中某日  │
├──┼────┼───┼────┼──────────┤
│ 27 │95.11.09│鄭宜峰│吳文龍  │95  年 11 月中某日  │
├──┼────┼───┼────┼──────────┤
│ 28 │95.11.09│鄭宜峰│陳旺欉  │95  年 11 月中某日  │
├──┼────┼───┼────┼──────────┤
│ 29 │95.11.09│鄭宜峰│林振昌  │95  年 11 月中某日  │
├──┼────┼───┼────┼──────────┤
│ 30 │95.11.16│鄭宜峰│葉作森  │95  年 11 月底某日  │
├──┼────┼───┼────┼──────────┤
│ 31 │95.11.19│鄭宜峰│于幼山  │95  年 11 月底某日  │
├──┼────┼───┼────┼──────────┤
│ 32 │95.11.20│王明峰│吳秀美  │95  年 11 月底某日  │
├──┼────┼───┼────┼──────────┤
│ 33 │95.11.20│鄭宜峰│潘秀容  │95  年 11 月底某日  │
├──┼────┼───┼────┼──────────┤
│ 34 │95.11.20│王明峰│潘秀容  │95  年 11 月底某日  │
├──┼────┼───┼────┼──────────┤
│ 35 │95.11.22│趙英博│葉武勇  │95  年 12 月初某日  │
├──┼────┼───┼────┼──────────┤
│ 36 │95.11.22│趙英博│葉武堅  │95  年 12 月初某日  │
├──┼────┼───┼────┼──────────┤
│ 37 │95.11.24│鄭宜峰│林佳慧  │95  年 11 月底某日  │
├──┼────┼───┼────┼──────────┤
│ 38 │95.11.24│鄭宜峰│黃秀惠  │95  年 11 月底某日  │
├──┼────┼───┼────┼──────────┤
│ 39 │95.11.24│鄭宜峰│戴淑姿  │95  年 11 月底某日  │
├──┼────┼───┼────┼──────────┤
│ 40 │95.11.24│鄭宜峰│范秀福  │95  年 11 月底某日  │
├──┼────┼───┼────┼──────────┤
│ 41 │95.12.05│趙英博│吳青燕  │95  年 12 月初某日  │
├──┼────┼───┼────┼──────────┤
│ 42 │95.12.05│趙英博│吳青燕  │95  年 12 月初某日  │
├──┼────┼───┼────┼──────────┤
│ 43 │95.12.05│趙英博│吳青燕  │95  年 12 月初某日  │
├──┼────┼───┼────┼──────────┤
│ 44 │95.12.08│鄭宜峰│蔡雅竹  │96  年 1  月中旬    │
├──┼────┼───┼────┼──────────┤
│ 45 │95.12.13│鄭宜峰│楊雅琦  │96  年 1  月中旬    │
├──┼────┼───┼────┼──────────┤
│ 46 │95.12.13│鄭宜峰│陳靜慧  │96  年 1  月中旬    │
├──┼────┼───┼────┼──────────┤
│ 47 │95.12.13│鄭宜峰│陳水滄  │96  年 1  月中旬    │
├──┼────┼───┼────┼──────────┤
│ 48 │95.12.13│鄭宜峰│葉秀瓊  │96  年 1  月中旬    │
├──┼────┼───┼────┼──────────┤
│ 49 │95.12.13│鄭宜峰│陳薇絹  │96  年 1  月中旬    │
├──┼────┼───┼────┼──────────┤
│ 50 │95.12.13│鄭宜峰│方文郁  │96  年 1  月中旬    │
├──┼────┼───┼────┼──────────┤
│ 51 │95.12.13│鄭宜峰│方文郁  │96  年 1  月中旬    │
├──┼────┼───┼────┼──────────┤
│ 52 │95.12.18│王明峰│郭太倉  │95  年 12 月下旬    │
├──┼────┼───┼────┼──────────┤
│ 53 │95.12.18│鄭宜峰│陳育潔  │96  年 1  月中旬    │
├──┼────┼───┼────┼──────────┤
│ 54 │95.12.18│鄭宜峰│周碧菁  │96  年 1  月中旬    │
├──┼────┼───┼────┼──────────┤
│ 55 │95.12.18│鄭宜峰│許立真  │96  年 1  月中旬    │
├──┼────┼───┼────┼──────────┤
│ 56 │95.12.18│鄭宜峰│黃慧麗  │96  年 1  月中旬    │
├──┼────┼───┼────┼──────────┤
│ 57 │96.01.11│鄭宜峰│邱戚亮  │96  年 1  月中旬    │
├──┼────┼───┼────┼──────────┤
│ 58 │96.01.12│鄭宜峰│郭淑芬  │96  年 1  月中旬    │
├──┼────┼───┼────┼──────────┤
│ 59 │96.01.12│鄭宜峰│周志鴻  │96  年 1  月中旬    │
├──┼────┼───┼────┼──────────┤
│ 60 │96.01.12│鄭宜峰│潘筱蘭  │96  年 1  月中旬    │
├──┼────┼───┼────┼──────────┤
│ 61 │96.01.12│鄭宜峰│林周欣宜│96  年 1  月中旬    │
└──┴────┴───┴────┴──────────┘
附表四：
┌──┬───────────────┬───┬────────────┐
│編號│        少年填寫時間          │ 少年 │      偽蓋之職名章      │
├──┼───────────────┼───┼────────────┤
│ 1  │95  年 10 月 2  日 0  時 30 分│王○成│警員陳德倫、警員張國慶、│
│    │                              │      │小隊長蔡聰塵、警務員兼所│
│    │                              │      │長林文隆                │
├──┼───────────────┼───┼────────────┤
│ 2  │95  年 10 月 2  日 0  時 30 分│黃○超│警員陳德倫、小隊長蔡聰塵│
│    │                              │      │、警務員兼所長林文隆    │
├──┼───────────────┼───┼────────────┤
│ 3  │95  年 10 月 2  日 0  時 30 分│陳○安│警員陳德倫、小隊長蔡聰塵│
│    │                              │      │、警務員兼所長林文隆    │
├──┼───────────────┼───┼────────────┤
│ 4  │95  年 10 月 3  日 0  時 50 分│梁○豪│警員陳德倫、小隊長蔡聰塵│
│    │                              │      │、警務員兼所長林文隆    │
├──┼───────────────┼───┼────────────┤
│ 5  │95  年 10 月 3  日 0  時 50 分│謝○軒│警員陳德倫、警員查理文、│
│    │                              │      │小隊長蔡聰塵、警務員兼所│
│    │                              │      │長林文隆                │
├──┼───────────────┼───┼────────────┤
│ 6  │95  年 10 月 20 日 2  時 0  分│陳○邦│警員陳德倫、警員鄒至瑄、│
│    │                              │      │小隊長蔡聰塵、警務員兼所│
│    │                              │      │長林文隆                │
├──┼───────────────┼───┼────────────┤
│ 7  │95  年 10 月 27 日 2  時 44 分│葉○婷│警員郭志陽、小隊長蔡聰塵│
│    │                              │      │、警務員兼所長林文隆    │
├──┼───────────────┼───┼────────────┤
│ 8  │95  年 10 月 27 日 2  時 44 分│陳○芳│警員李文彬、小隊長蔡聰塵│
│    │                              │      │、警務員兼所長林文隆    │
├──┼───────────────┼───┼────────────┤
│ 9  │95  年 10 月 27 日 2  時 44 分│陳○邦│警員曾庭偉、小隊長蔡聰塵│
│    │                              │      │、警務員兼所長林文隆    │
├──┼───────────────┼───┼────────────┤
│ 10 │95  年 10 月 27 日 2  時 44 分│李○萱│警員陳德倫、小隊長蔡聰塵│
│    │                              │      │、警務員兼所長林文隆    │
├──┼───────────────┼───┼────────────┤
│ 11 │95  年 10 月 27 日 1  時 30 分│李○陵│警員陳德倫、警員廖治維、│
│    │                              │      │小隊長童銘章、警務員兼所│
│    │                              │      │長林文隆                │
├──┼───────────────┼───┼────────────┤
│ 12 │95  年 11 月 6  日 0  時 20 分│廖○翔│警員顏進財、小隊長童銘章│
│    │                              │      │、警務員兼所長林文隆    │
├──┼───────────────┼───┼────────────┤
│ 13 │95  年 11 月 6  日 0  時 45 分│陳○年│警員林軒漢、小隊長童銘章│
│    │                              │      │、警務員兼所長林文隆    │
├──┼───────────────┼───┼────────────┤
│ 14 │95  年 11 月 6  日 1  時 20 分│余○霖│警員鄒至瑄、小隊長童銘章│
│    │                              │      │、警務員兼所長林文隆    │
├──┼───────────────┼───┼────────────┤
│ 15 │95  年 11 月 7  日 2  時 30 分│戴○韋│警員黃裕霖、小隊長童銘章│
│    │                              │      │、警務員兼所長林文隆    │
├──┼───────────────┼───┼────────────┤
│ 16 │95  年 11 月 8  日 0  時 25 分│廖○竣│警員顏進財、小隊長童銘章│
│    │                              │      │、警務員兼所長林文隆    │
├──┼───────────────┼───┼────────────┤
│ 17 │95  年 11 月 8  日 1  時 10 分│林○廷│警員郭志陽、小隊長童銘章│
│    │                              │      │、警務員兼所長林文隆    │
├──┼───────────────┼───┼────────────┤
│ 18 │95  年 11 月 9  日 3  時 10 分│陳○利│警員徐觀海、小隊長童銘章│
│    │                              │      │、警務員兼所長林文隆    │
├──┼───────────────┼───┼────────────┤
│ 19 │95  年 11 月 11 日 1  時 10 分│王○成│警員李文彬、小隊長童銘章│
│    │                              │      │、警務員兼所長林文隆    │
├──┼───────────────┼───┼────────────┤
│ 20 │95  年 11 月 11 日 1  時 45 分│陳○隆│警員朱子函、小隊長童銘章│
│    │                              │      │、警務員兼所長林文隆    │
├──┼───────────────┼───┼────────────┤
│ 21 │95  年 11 月 12 日 1  時 35 分│郭○韋│警員林彥樺、小隊長童銘章│
│    │                              │      │、警務員兼所長林文隆    │
├──┼───────────────┼───┼────────────┤
│ 22 │95  年 11 月 12 日 0  時 15 分│余○修│警員陳寶源、小隊長童銘章│
│    │                              │      │、警務員兼所長林文隆    │
├──┼───────────────┼───┼────────────┤
│ 23 │95  年 11 月 12 日 3  時 15 分│翁○馨│警員查理文、小隊長童銘章│
│    │                              │      │、警務員兼所長林文隆    │
├──┼───────────────┼───┼────────────┤
│ 24 │95  年 12 月 6  日 1  時 5  分│張○茵│警員鄧智仁、小隊長童銘章│
│    │                              │      │、警務員兼所長林文隆    │
├──┼───────────────┼───┼────────────┤
│ 25 │95  年 12 月 6  日 3  時 0  分│王○夢│警員黃柏誠、小隊長童銘章│
│    │                              │      │、警務員兼所長林文隆    │
├──┼───────────────┼───┼────────────┤
│ 26 │95  年 12 月 8  日 1  時 25 分│顏○偉│警員李仁富、小隊長童銘章│
│    │                              │      │、警務員兼所長林文隆    │
├──┼───────────────┼───┼────────────┤
│ 27 │95  年 12 月 8  日 1  時 15 分│李○純│警員梁獻堂、小隊長童銘章│
│    │                              │      │、警務員兼所長林文隆    │
├──┼───────────────┼───┼────────────┤
│ 28 │95  年 12 月 8  日 2  時 15 分│陳○凱│警員朱子函、小隊長童銘章│
│    │                              │      │、警務員兼所長林文隆    │
├──┼───────────────┼───┼────────────┤
│ 29 │95  年 12 月 9  日 1  時 20 分│魏○勳│警員陳漢樑、小隊長童銘章│
│    │                              │      │、警務員兼所長林文隆    │
├──┼───────────────┼───┼────────────┤
│ 30 │95  年 12 月 9  日 0  時 23 分│潘○怡│警員廖治維、小隊長童銘章│
│    │                              │      │、警員鄒至瑄、警務員兼所│
│    │                              │      │長林文隆                │
├──┼───────────────┼───┼────────────┤
│ 31 │95  年 12 月 10 日 1  時 25 分│林○廷│警員鄒至瑄、小隊長童銘章│
│    │                              │      │、警務員兼所長林文隆    │
├──┼───────────────┼───┼────────────┤
│ 32 │95  年 12 月 10 日 0  時 45 分│陳○潔│警員查理文、小隊長童銘章│
│    │                              │      │、警務員兼所長林文隆    │
├──┼───────────────┼───┼────────────┤
│ 33 │95  年 12 月 13 日 2  時 15 分│王○皓│警員伍健毓、小隊長童銘章│
│    │                              │      │、警務員兼所長林文隆    │
├──┼───────────────┼───┼────────────┤
│ 34 │95  年 12 月 14 日 20 時 40 分│余○霖│警員梁獻堂、小隊長童銘章│
│    │                              │      │、警務員兼所長林文隆    │
├──┼───────────────┼───┼────────────┤
│ 35 │95  年 12 月 14 日 20 時 40 分│潘○怡│警員鄒至瑄、小隊長童銘章│
│    │                              │      │、警務員兼所長林文隆    │
├──┼───────────────┼───┼────────────┤
│ 36 │95  年 12 月 15 日 2  時 15 分│許○安│警員盧俊良、小隊長童銘章│
│    │                              │      │、警務員兼所長林文隆    │
├──┼───────────────┼───┼────────────┤
│ 37 │95  年 12 月 15 日 0  時 25 分│黃○儀│警員李文彬、小隊長童銘章│
│    │                              │      │、警務員兼所長林文隆    │
├──┼───────────────┼───┼────────────┤
│ 38 │95  年 12 月 16 日 2  時 43 分│許○安│警員黃裕霖、小隊長童銘章│
│    │                              │      │、警務員兼所長林文隆    │
├──┼───────────────┼───┼────────────┤
│ 39 │95  年 12 月 16 日 0  時 40 分│黃○慈│小隊長童銘章、警務員兼所│
│    │                              │      │長林文隆                │
├──┼───────────────┼───┼────────────┤
│ 40 │95  年 12 月 17 日 2  時 35 分│余○源│小隊長童銘章、警務員兼所│
│    │                              │      │長林文隆                │
└──┴───────────────┴───┴────────────┘
17


司法院資訊處製作；財團法人民間司法改革基金會備份。
